【裁判字號】    88,再簡上,4
【裁判日期】    890516
【裁判案由】    履行契約
【裁判全文】
臺灣臺北地方法院民事判決  八十八年再簡上字第四號
    再審上訴人    丙○○
    訴訟代理人    乙  ○
                          送達地址：台北縣樹林郵政三之六九信箱
    再審被上訴人  甲○○  住台北市○○路七四號二樓
右當事人間履行契約事件，再審上訴人對於中華民國八十八年八月六日本院台北簡易
庭八十七年度北再簡字第五號第一審判決提起上訴，本院判決如左：
    主      文
上訴駁回。
第二審訴訟費用由再審上訴人負擔。
    事      實
甲、再審上訴人方面：
  壹、聲明：
    一、原判決廢棄。
    二、再審被上訴人應在約定期間內，將出售予再審上訴人之房屋（基地坐落金門
        縣金城鎮○○○○段）地面一層、地下一層房屋確實依約建造完工，由再審
        上訴人簽名後交屋，並依約將屋前空地產權移轉登記予再審上訴人。
  貳、陳述：除與原判決記載相同者，茲予引用外，補稱：
      再審上訴人以房屋及土地預定買賣合約書上之再審被上訴人印章與其留存花旗
      銀行之印鑑相同，依民事訴訟法第四百九十六條第一項第十三款為理由提起本
      件再審，聲請向該行調閱再審被上訴人帳戶資料，原審調閱資料並無再審被上
      訴人之印鑑，再審上訴人實難甘服，為此提起上訴。
乙、再審被上訴人方面：
  壹、聲明：駁回上訴。
  貳、陳述：除與原判決記載相同者，茲予引用外，補稱：
      伊未在土地乃房屋預定買賣合約書上簽章，又取款條上印章與合約書上印章不
      同。
丙、本院依再審上訴人聲請向美商花旗銀行民生分行調取再審被上訴人帳戶之印鑑卡
    。
    理      由
一、按當事人發現未經斟酌之證物或得使用該證物者。但以如經斟酌可受較有利益之
    裁判者為限，得以再審之訴對於確定終局判決聲明不服。民事訴訟法第四百九十
    六條第一項第十三款固有明文。第按所謂當事人發現未經斟酌之證物或得使用該
    證物，係指前訴訟程序事實審言詞辯論終結前已存在之證物，因當事人不知有此
    ，致未經斟酌，現始知之者而言，最高法院亦著有二十九年上字第一００五號判
    例可資參照。
二、再審上訴人主張其與再審被上訴人間履行契約事件，經本院台北簡易庭以無法證
    明房地預定買賣合約書之真正而於八十七年九月十日以八十七年度北簡字第九九
    五七號判決其敗訴確定。惟再審上訴人於八十七年十月三十日想起再審被上訴人
    於簽訂前揭契約時曾言契約上印章與其在花旗銀行第0000000000號帳
    戶留存印鑑相同，如經斟酌可受較有利益之裁判云云。經查，據再審上訴人所陳
    其應早知有該證物存在，僅於前訴訟程序忘記有此而未主張，與上開判例所述「
    不知有此，現始知之」情形尚屬有間。次查，經本院向花旗銀行調閱前揭再審被
    上訴人帳戶資料，該行表示因甲○○帳戶已於八十四年七月結清關戶，僅能提供
    徵縮膠卷之取款單據供參考，有該行台北分行八十九年二月二十四日（八九）消
    管字第五九四號函附卷可稽，再審被上訴人復辯稱上開取款條上印章與預定買賣
    合約書上印章並不相同，而上開取款條僅為影本，本院無從將其上之再審被上訴
    人印章與合約書上印章送鑑定是否相符，是縱認再審上訴人係事後「發現」該證
    物，亦無從斟酌該證據而認再審上訴人可受有較有利益之判決。
三、綜上所述，本件再審上訴人之訴洵屬無據，不應准許。原審駁回再審上訴人之訴
    ，並無不合。上訴意旨指摘原判決不當，求予廢棄改判，為無理由，應予駁回。
據上論結：本件上訴為無理由，依民事訴訟法第五百零五條、第四百三十六條之一第
三項、第四百四十九條第一項、第七十八條，判決如主文。
中      華      民      國    八十九    年      五      月      十六    日
                              民事第四庭審判長法      官  謝明珠
                                              法      官  張競文
                                              法      官  劉又菁
右為正本係照原本作成
如對本判決上訴，須於判決送達後二十日內向本院提出上訴狀，同時表明上訴理由，
上訴理由須以適用法規顯有錯誤且所涉及之法律見解具有原則上之重要性為限，經本
院許可後提起第三審上訴；如已於本判決宣示後送達前提起上訴者，應於判決送達後
十日內補具上訴理由（均須按他造當事人之人數附繕本）。
中      華      民      國    八十九    年      五      月      十六    日
                                      法院書記官  黃瓊滿


司法院資訊處製作；財團法人民間司法改革基金會備份。
